【裁判字號】    89,易,4911
【裁判日期】    900115
【裁判案由】    家庭暴力防治法等
【裁判全文】
臺灣高雄地方法院刑事判決                        八十九年度易字第四九一一號
    公  訴  人  臺灣高雄地方法院檢察署檢察官
    被      告  甲○○
右列被告因家庭暴力防治法案件，經檢察官提起公訴（八十九年度偵字第一七九九一
號）及移送併辦（八十九年度偵字第二一八九六號），本院判決如左：
    主  文
甲○○連續違反法院依家庭暴力防治法第十三條所為之禁止實施家庭暴力行為之裁定
，累犯，處拘役參拾日，如易科罰金，以佰元折算壹日。
    事  實
一、甲○○於民國八十五年間曾因妨害公務案件，經本院以八十五年度易字第五五五
    四號判處有期徒刑十月，並經臺灣高等法院高雄分院以八十五年度上易字第二０
    五二號判決駁回上訴確定，於八十七年二月十八日執行完畢。緣甲○○與乙○○
    係夫妻，二人具有家庭暴力防治法第三條第一款所定之家庭成員關係，甲○○並
    經臺灣高雄地方法院於民國八十九年六月二十一日以八十九年度家護字第四一九
    號民事通常保護令，判令其不得對乙○○實施身體或精神上不法侵害之行為，及
    直接或間接對乙○○為騷擾行為。詎甲○○仍不知悔改，因不滿其妻乙○○執意
    要求離婚，竟基於恐嚇及違反民事通常保護令之概括犯意，連續於八十九年七月
    九日十九時三十分許，在高雄縣美濃鎮吉安五十八號乙○○之父住處，向乙○○
    恫稱：往後如讓其接獲法院傳票，要與乙○○玩真的等語，使乙○○心生畏懼，
    致生危害於安全，並違反前開通常保護令；及於同年七月三十一日十三時三十分
    許，打電話至乙○○任職之公司，向其揚言稱：大家走著瞧，不是來真的就不姓
    王，拿命跟妳們玩，叫警察也沒用，警察來一個就弄一個，也弄妳公司等語，均
    使乙○○心生畏懼，致生危害安全，並違反前開民事通常保護令。
二、案經乙○○訴由高雄市政府警察局鼓山分局移送臺灣高雄地方法院檢察署檢察官
    偵查起訴暨移送併案審理。
    理  由
一、訊據被告甲○○固對於右揭事實坦認不諱，惟矢口否認有恐嚇之犯意，辯稱：是
    一時之氣話云云。經查，被告於右揭時、地如何恐嚇告訴人乙○○，使告訴人心
    生畏懼等情，業據告訴人於警偵訊及本院審理時指訴綦詳且互核一致，且參酌被
    告於八十九年七月三十一日電話中對告訴人聲稱「大家走著瞧」「妳拿保護令也
    沒用」「不是來真的就不姓王」「等我把房子處理掉我就跟妳玩」「拿命跟妳們
    玩」「叫警察也沒用，警察來一個我就弄一個」「我也弄妳公司」等語，有檢察
    官勘驗錄音帶內容之勘驗筆錄附卷可稽，及被告於本院審理時亦供陳：「當時我
    們感情已經不好了，我們也分居了，乙○○一直堅持要離婚，我為了小孩子一直
    不願離婚，我們常為了這些事在爭吵，在爭吵過後我自己就會一些對自己不理性
    的舉動出現，在七月九日當天我是聽了乙○○的口氣後才衝動講氣話的，但乙○
    ○當時確時會害怕」「之前我確實有一些言語上的舉動令乙○○感到不舒服」「
    她是有外遇對象才吵著要離婚，但我無法接受」等情觀之，被告在與告訴人間之
    夫妻感情不睦且已分居，又因懷疑告訴人係有外遇對象而一再要求離婚致其心生
    不滿之情況下所為之言語，若謂無恐嚇之意，孰人能信，是其所辯顯係卸責之詞
    ，殊不足採；而被告前經本院民事庭核發民事通常保護令，禁止對告訴人實施身
    體或精神上不法侵害之行為，及直接或間接對乙○○為騷擾行為，復有本院八十
    九年度家護字第四一九號民事通常保護令裁定附卷可稽，並經本院調卷核閱屬實
    ，被告連續對告訴人實施精神上不法之侵害及直接騷擾之行為，其確有違反保護
    令之犯意甚明，事證證明確，被告犯行堪予認定。
二、按家庭成員間實施身體或精神上不法侵害之行為，即屬「家庭暴力」；又任何打
    擾、警告、嘲弄或辱罵他人之言語、動作或製造使人心生畏怖情境之行為，即屬
    「騷擾」，家庭暴力防治法第二條第一項、第三項分別定有明文。故核被告違反
    本院八十九年度家護字第四一九號民事通常保護令裁定之內容，其所為係犯刑法
    第三百零五條之恐嚇罪、及家庭暴力防治法第五十條第一款、第二款之違反保護
    令罪。被告雖有違反同法條所規定之數款應處罰裁定內容，仍應認係違反一保護
    令罪。被告先後二次恐嚇及違反保護令之行為，時間緊接，犯罪構成要件相同，
    顯係基於概括犯意所為，應依連續犯之規定論以一罪，並加重其刑。被告所犯前
    開二罪，乃一行為觸犯數罪名，想像競合犯，應從一重論以連續違反保護令罪。
    公訴人就被告於八十九年七月九日之犯行（即併案八十九年度偵字第二一八九六
    號）雖未起訴，然與已起訴部分有連續犯之裁判上一罪關係，為起訴效力所及，
    本院自得併予審理。又被告曾因妨害公務案件，經本院以八十五年度易字第五五
    五四號判處有期徒刑十月，並經臺灣高等法院高雄分院以八十五年度上易字第二
    ０五二號判決駁回上訴確定，於八十七年二月十八日執行完畢，有臺灣高等法院
    被告全國前案紀錄表一紙在卷可按，其於五年內再犯有期徒刑以上之本罪，為累
    犯，依法應遞加重其刑。爰審酌被告多次實施家庭暴力行為，漠視法院所為之保
    護令裁定，且未顧及夫妻間應本於互信、互諒、互愛共同經營婚姻生活，僅因告
    訴人執意請求仳離即恣意對其實施精神上之不法侵害行為，處刑本不宜寬縱，惟
    念及其犯後態度良好且坦承部分犯行、所造成之傷害尚非嚴重及告訴人當庭亦表
    示原諒之意等一切情狀，量處如主文所示之刑，並諭知易科罰金之折算標準，以
    資懲儆。
據上論斷，應依刑事訴訟法第二百九十九條第一項前段，家庭暴力防治法第五十條第
一款、第二款，刑法第十一條前段、第五十六條、第三百零五條，第五十五條前段，
第四十七條、第四十一條，罰金罰鍰提高標準條例第一條前段、第二條，判決如主文
。
中      華      民      國     九十     年      一      月      十五    日
                  臺灣高雄地方法院刑事第三庭
                                      法    官  柯彩燕
右正本證明與原本無異。
如不服本判決，應於判決送達後十日內，向本院提出上訴狀。
                                書記官    楊真芬
中    華    民    國      九十      年      一      月      十八      日


司法院資訊處製作；財團法人民間司法改革基金會備份。
